臺灣高等法院臺中分院刑事判決
111年度上易字第810號
上  訴  人  
即  被  告  謝文桔


上列上訴人因妨害風化等案件，不服臺灣臺中地方法院111年度
易字第1037號中華民國111年7月26日第一審判決（起訴案號：臺
灣臺中地方檢察署111年度偵字第10774號），僅就量刑部分提起
上訴，本院判決如下：
    主  文
上訴駁回。
丙○○緩刑貳年。
    事實及理由
壹、程序方面：
　　按上訴得明示僅就判決之刑、沒收或保安處分一部為之，刑
    事訴訟法第348 條第3 項定有明文。本案上訴人即被告丙○○
    （以下稱被告）不服原審判決，僅針對原判決量刑部分提起
    上訴，對於原審認定之犯罪事實及論罪法條部分則未上訴，
    此亦據被告於本院確認無訛（本院卷第55頁），故本案上訴
    範圍不及於原審所認定之犯罪事實及論罪法條部分，本院只
    以原審認定之犯罪事實及論罪法條為基礎，就原審判決量刑
    部分審理。
貳、原審認定之犯罪事實及論罪法條：
一、犯罪事實：丙○○因對其前女友乙○○有所不滿，竟基於散布猥
    褻文字、散布文字誹謗之犯意，於民國111年1月20日下午3
    時許，在臺中市○○區○○路0段000號其住處內，以電腦連接網
    際網路後，使用其Facebook（以下稱臉書）帳號「Wen Jie 
    Hsieh」，接續在乙○○數名友人之臉書貼文公開發表：「【
    依汝背著文德約跑沒穿雨衣】去年依汝趁陳爸在中醫照顧肝
    癌的陳媽，約跑友到家中獨處並發生關係，期間還邊撫摸大
    腿邊和文德講電話，隔天晚上從大里回到太平，又跑到跑友
    家約跑，依汝：就是那裡好舒服喔！！再快一點，不要停～
    大戰兩個回合後，依汝說：怎麼辦，感覺退不掉，還很想要
    …交往不到半年就約跑偷吃讓文德戴綠帽，令人鼻酸（建議
    到醫院檢查HIV病毒，以免染病）」此一內容包含描繪、論
    述性行為等猥褻文字之留言，藉此傳述與公共利益無關而足
    以貶損乙○○之名譽及社會評價之事。
二、論罪法條：被告所為，係犯刑法第235條第1項之散布猥褻文
    字罪、同法第310條第2項之散布文字誹謗罪。被告以一行為
    同時觸犯散布猥褻文字罪、散布文字誹謗罪，為想像競合犯
    ，應依刑法第55條前段之規定，從一重論以散布猥褻文字罪
    。
參、被告之上訴理由：我已經向告訴人道歉，並已達成和解，請
    求從輕量刑等語。　　
肆、上訴駁回之理由：
一、原審認被告罪證明確，並審酌被告不思理性處理其與告訴人
　　之來往關係，竟以在告訴人友人之臉書貼文公開留言之方式
　　，散布有礙於社會風化之猥褻文字，並傳述與公共利益無關
　　而足以貶損告訴人名譽及社會評價之內容；又被告於本案判
　　決前，尚未就本案以和解、調解或其他方式賠償告訴人，足
    見本案所生損害猶未經被告於事後為相當填補；惟考量被告
    於本案行為前，未曾因刑事案件經法院論罪科刑，此有臺灣
    高等法院被告前案紀錄表在卷可憑，素行尚可，且告訴人就
    本案表示願意給被告自新機會、請求本院從輕量刑等意見（
    參原審卷第17頁），以及被告坦承本案犯行之犯後態度，暨
    被告於本案審理中自陳之智識程度、生活狀況（原審卷第26
    頁）等一切情狀，量處拘役肆拾日之刑，並諭知易科罰金之
    折算標準。核其量刑並無違誤，亦尚稱妥適。被告上訴意旨
    ，以其已經向告訴人道歉，並已達成和解，請求從輕量刑等
    語，惟被告與告訴人達成和解之時間，係在原審判決之後、
    本院審理期間，且核原審之量刑係在法定刑範圍之內，亦無
    偏重之不當，被告之上訴並無理由，應予駁回。
二、末查，被告前未曾受有期徒刑以上刑之宣告，有其臺灣高等
    法院被告前案紀錄表在卷可稽，其於本院已與告訴人達成和
    解，有和解書附卷可稽（本院卷第35頁），並經本院以公務
    電話向告訴人確認，告訴人亦同意給與被告緩刑之諭知（本
    院卷第43頁），本院因認所宣告之刑，以暫不執行為適當，
    併予宣告緩刑2年，用啟自新。
據上論斷，應依刑事訴訟法刑事訴訟法第368條、刑法第74條第1
項第1款，判決如主文。
本案經檢察官何昌翰聲請簡易判決處刑，檢察官甲○○到庭執行職
務。
中　　華　　民　　國　　111 　年　　10 　月　   13　  日
            刑事第八庭　  審判長法  官  張  靜  琪
                                法　官　黃  小  琴
                                法　官　郭  瑞  祥
以上正本證明與原本無異。
不得上訴。
                                書記官  洪  玉  堂
　　　　　　　　　　　　　　　　
中　　華　　民　　國　　111 　年　　10　　月　　13　　日
附錄本案論罪法條全文：
中華民國刑法第235條
散布、播送或販賣猥褻之文字、圖畫、聲音、影像或其他物品，
或公然陳列，或以他法供人觀覽、聽聞者，處2年以下有期徒刑
、拘役或科或併科9萬元以下罰金。
意圖散布、播送、販賣而製造、持有前項文字、圖畫、聲音、影
像及其附著物或其他物品者，亦同。
前二項之文字、圖畫、聲音或影像之附著物及物品，不問屬於犯
人與否，沒收之。

中華民國刑法第310條
意圖散布於眾，而指摘或傳述足以毀損他人名譽之事者，為誹謗
罪，處1年以下有期徒刑、拘役或1萬5千元以下罰金。
散布文字、圖畫犯前項之罪者，處2年以下有期徒刑、拘役或3萬
元以下罰金。
對於所誹謗之事，能證明其為真實者，不罰。但涉於私德而與公
共利益無關者，不在此限。